# 请教版主：履约成本为什么不计入租入资产价值

提问人：jihuijun 时间：2014-04-15 16:04:53
请教版主：履约成本为什么不计入租入资产价值

回答人：chenyiwei
履约成本，是指租赁期内为租赁资产支付的各种使用费用，如技术咨询和服务费、人员培训费、维修费、保险费等。这些支出并不是与资产的取得有关，而是与资产的持有和持续使用相关，因此不属于为了使租赁资产达到预定可使用状态所必需的合理支出，所以应当在发生时计入损益，不应资本化计入租赁资产价值。这与企业自有固定资产持有期间的使用费不能资本化是遵循相同的原理。